

JOAQUÍN MESA

FRONT-END DEVELOPER

SOBRE MI

Mi experiencia en el desarrollo web se complementa muy bien con mis conocimientos en comunicación, diseño y marketing digital. Me considero una persona autodidacta, flexible y resolutiva. Mi objetivo es desarrollarme profesionalmente en el mundo de la tecnología. Disfruto mucho de trabajar en equipo y siempre intento aportar lo mejor de mí. Estoy dispuesto a aprender nuevas habilidades y a afrontar cualquier desafío que se me presente.

TECNOLOGÍAS

HTML CSS JavaScript

React Sass GitHub Git

Tailwind Bootstrap Astro

Figma Photoshop Firebase

IDIOMAS

Español: Nativo

Inglés: Avanzado

joacomesa@gmail.com

11 6006 5978

in Joaquín Mesa

FORMACIÓN ACADÉMICA

2021 - Presente Lic. en Comunicación Digital

Universidad de Palermo

2016 - 2020 Bachillerato

Colegio Ecos

FORMACIÓN COMPLEMENTARIA



UX/UI Specialization

California Institute of Arts - Coursera



Front-end React Development

Coderhouse

EXPERIENCIA

Asistente académico - Universidad de Palermo

Agosto 2022 - Presente

Materias:

Producción Digital III (Programación Web | HTML - CSS - JS - PHP - SQL) - Prof. Mariano Ingerto Comunicación Digital III (UX) - Prof. Alvaro Ghisolfo

- Asistencia al profesor
- Comunicación y apoyo a los estudiantes
- Planificación de las clases

Data Entry - Fundación Kaleidos

Diciembre 2021

- Ingreso de datos en Wordpress
- Manejo de Excel
- Búsqueda, selección y edición de multimedia

Asistente de producción y cámara en rodajes publicitarios

Noviembre 2020 - Febrero 2021

- Preparación y desarmado de equipamiento
- Recuento de personal
- Asistencia al resto del equipo
- Asistencia al operador de cámara